臺灣臺中地方法院民事判決　　　　　　　 96年度婚字第852號
原　　　告　丙○○
訴訟代理人　熊賢祺律師
複　代理人　乙○○
被　　　告　甲○○
訴訟代理人　陳坤榮律師
上列當事人間請求離婚事件，本院於民國96年12月10日言詞辯論
終結，判決如下：
    主      文
原告之訴駁回。
訴訟費用由原告負擔。
    事實及理由
壹、原告主張：
一、兩造於民國92年4月27日結婚後，家中生活費用與子女教育
    費用均由原告負擔，若原告要求被告平均負擔，必產生口角
    ，致兩造漸行漸遠。被告發現原告有婚外情時，更要求坐落
    台中市○區○○街216號4樓之2房地所有權由其取得，原告
    只得答應。嗣後被告情緒即不穩定，曾因原告將自己反鎖在
    房間內，被告即持刀砍門進入，並多次毆打原告，原告因無
    法忍受而分居。被告更毆打有身孕之訴外人黃嘉慧致其受傷
    、胎兒流產，足證被告個性衝動、情緒不穩。
二、被告取得前開房地產權後，竟發函要求原告須於96年4月30
    日前將放置屋內之物品清除或取回，否則欲當廢棄物予以清
    除。嗣並更換門鎖，致原告無法進入拿取物品。被告更將前
    開房地出售，出售所得據為己有，連同原有家具亦不翼而飛
    ，致原告有受騙之感覺。
三、被告占用原告所有車牌號碼為8533-HZ之車輛，經原告要求
    歸還，然被告亦不置理，原告遂因此寄發存證信函，惟被告
    與其父母竟恐嚇騷擾原告且仍拒不歸還。且被告對原告提出
    刑事告訴，並提出高達新台幣300萬元之附帶民事訴訟，夫
    妻情義蕩然無存。
四、兩造已分居多時，誠摯互信之感情基礎已不存在，兩造婚姻
    已生重大破綻且已無修復之可能，且兩造有責程度相同，爰
    依民法第1052條第2項之規定，訴請判決離婚。
五、並聲明：（一）請准原告與被告離婚。（二）訴訟費用由被
    告負擔。
貳、被告則以：
一、原告與黃嘉慧自94年3月起至95年6月30日止，連續通姦、相
    間多次，其後於96年2月11日更再通姦、相姦1次，而經各判
    處有期徒刑4月在案。被告對其二人提出訴訟請求賠償，屬
    正當權利之行使。至被告因其二人婚外情而與黃嘉慧肢體衝
    突，原告因而以被告毀損傷害為由請求離婚，亦屬無據。
二、原告自發生婚外情後，即不再給付家庭生活費用，被告為扶
    養子女，遂將前開房地出售，並請原告搬遷其存放之物品。
    原告拋妻棄子違反婚姻忠誠義務在先，竟編造婚事由，實不
    可取。且原告前開存放屋內之物品，業經被告之公公即原告
    之父指示，而搬回彰化縣鹿港鎮頭南里南勢巷69號處（為被
    告與公婆同住）堆放。而前開汽車與鑰匙亦均由原告之父保
    管中，並非被告拒不歸還。
三、兩造婚姻生重大破綻事由，係因可歸責於原告，原告請求離
    婚自無理由等語，資為抗辯。
四、並聲明：（一）原告之訴駁回。（二）訴訟費用由原告負擔
    。
參、得心證之理由
一、按民法第1052條第2項規定：有前項以外之重大事由，難以
    維持婚姻者，夫妻之一方得請求離婚，但其事由應由夫妻之
    一方負責者，僅他方得請求離婚；立法旨趣在符合現代多元
    化社會之需要，使裁判離婚之事由較富彈性，當婚姻破裂時
    ，夫妻已無共同生活之實質時，即得請求離婚；又婚姻如有
    難以維持之重大事由，於夫妻雙方均須負責時，應比較雙方
    之有責程度，僅責任較輕之一方，得向責任較重之他方請求
    離婚，如雙方之有責程度相同，則雙方均得請求離婚，以符
    公平；是婚姻是否難以維持，應斟酌破壞夫妻共同生活之具
    體情事，是否客觀上達於動搖夫妻之共同生活，致夫妻已喪
    失維持婚姻之意欲以為斷，亦即婚姻是否已生破綻而無回復
    之希望，其難以維持婚姻之事實，是否已達於倘處於同一境
    況，任何人均將喪失維持婚姻希望之程度以決之。查：
（一）原告所主張兩造婚姻關係仍存續中之事實，為兩造所不爭
      ，並有戶籍謄本在卷可證，自堪信為真實。
（二）原告所主張其餘前開事實，除被告毆打黃嘉慧致其受傷，
      及被告取得前開房地產權後，發函要求原告清除或取回放
      置屋內之物品，與被告對原告提出刑事告訴，並提起附帶
      民事訴訟等事實，為被告所不爭外，其餘均為被告所否認
      ，而原告既未就被告前開否認部分提出證據供本院調查審
      認，故無證據足資證明原告所主張之前開事實（除前開被
      告自認者外），原告前開主張，自不可取。
（三）而原告與黃嘉慧自94年3月起至94年9月間，連續通姦、相
      間多次，而經本院以96年度中簡上字第761號刑事判決各
      判處有期徒刑8月確定，並經本院調取前開卷宗核閱無誤
      ，亦堪信為真實。
（四）是兩造不思婚姻乃一男一女之兩性結合，以組織家庭，共
      同生活為目的，夫妻生活貴在相互扶持，原告未能盡婚姻
      忠誠之義務，嚴重妨礙家庭共同生活之美滿幸福，客觀上
      已達於動搖夫妻之共同生活；而兩造業已分居，亦無法誠
      摯對談、溝通，兩造顯然均喪失維持婚姻之意欲，且兩造
      之婚姻破綻已陷無法彌補之窘境；足徵任何人處於同一情
      況下，均不願繼續維持此種婚姻生活，堪認本件兩造間確
      有難以維持婚姻之重大事由存在，而無法繼續彼此之共同
      婚姻生活無疑。然由前開事證觀之，堪認被告責任較輕而
      原告之責任較重，則依前開說明，責任較重之原告自不得
      依民法第1052條第2項之規定請求離婚，原告依前開規定
      請求判決離婚，自無理由，應予駁回。
二、本件事證已臻明確，兩造所為之其他主張、陳述並所提之證
    據，經審酌後，認均與本件之結論無礙，不再一一論述，併
    予敘明。
肆、訴訟費用負擔之依據：民事訴訟法第78條。
中　　華　　民　　國　　96　　年　　12　　月　　24　　日
                  家事法庭    法  官  陳卿和
以上正本係照原本作成。
如對本判決上訴，須於判決送達後20日之不變期間內，向本院提
出上訴狀。
中　　華　　民　　國　　96　　年　　12　　月　　24　　日
　　　                        書記官
